【裁判字號】    99,台上,6561
【裁判日期】    991021
【裁判案由】    強盜
【裁判全文】
最高法院刑事判決            九十九年度台上字第六五六一號
上  訴  人  甲○○
上列上訴人因強盜案件，不服台灣高等法院台中分院中華民國九
十九年八月十二日第二審判決（九十九年度上訴字第一一二一號
，起訴案號：台灣台中地方法院檢察署九十九年度偵字第二七六
一號），提起上訴，本院判決如下：
    主  文
上訴駁回。
    理  由
按刑事訴訟法第三百七十七條規定，上訴於第三審法院，非以判
決違背法令為理由，不得為之。是提起第三審上訴，應以原判決
違背法令為理由，係屬法定要件。如果上訴理由書狀並未依據卷
內訴訟資料，具體指摘原判決不適用何種法則或如何適用不當，
或所指摘原判決違法情事，顯與法律規定得為第三審上訴理由之
違法情形，不相適合時，均應認其上訴為違背法律上之程式，予
以駁回。本件原判決依憑上訴人甲○○坦承於持槍強盜被害人王
永豐所駕駛之賓士自用小客車及該車內財物之事實，核與證人王
永豐、鄧子琴證述之情節相符；並有上訴人駕車逃逸路線及沿途
監視畫面、所使用之門號0000000000、000000
0000、0000000000號行動電話通聯調閱查詢、鄧
子琴所使用之門號0000000000號行動電話通聯調閱查
詢、台中市警察局第二分局現場勘察報告（附現場採證相片）、
贓物認領保管單各一件、查獲現場暨扣案物品照片二十三張、桃
園機場第二航廈停車場收費閘門監視器錄影畫面翻拍照片四張（
攝得失竊車輛畫面）、上訴人帶同警方前往犯罪現場之照片二十
七張、內政部警政署刑事警察局槍枝上檢體鑑定書、槍彈殺傷力
鑑定書等全部卷證資料，認上訴人有其事實欄所載之犯行，已詳
敘所憑之證據與認定之理由。就上訴人否認加重強盜犯行，辯稱
：並非持具殺傷力之仿BERETTA廠M-9型半自動改造手槍一枝及9m
m 制式子彈二顆，而係持玩具模型槍強盜，認不足採信，於理由
內說明、指駁甚詳；並逐一就上訴人警詢、偵查及原審之供述，
與第一審之供述不同，何以非普通強盜之取捨心證理由。因而維
持第一審論處上訴人攜帶兇器強盜（累犯）罪刑之判決，駁回上
訴人在第二審之上訴。從形式上觀察，並無足以影響判決結果之
違法情形存在。上訴意旨略以：原判決僅以上訴人之自白為唯一
之證據，並未傳訊證人王永豐到庭證明強盜之槍枝係玩具模型槍
，有調查未盡之違法；對於上訴人於警詢、偵查中供述犯罪工具
之類型，係屬有利於上訴人之證據，且上訴人使用模型槍枝並未
對被害人之身體具危險性，應不屬兇器，且被害人意思自由未受
到壓制，原判決逕認加重強盜，未說明不採之理由，有理由不備
之違法；又上訴人自始坦承犯行，事後與被害人達成和解，犯罪
動機非惡，有刑法第五十九條酌減其刑之原因，原判決未予酌減
，有適用法則不當之違法云云。而證據之取捨及事實之認定，為
事實審法院之職權，茍其判斷無違經驗法則或論理法則，即不能
任意指為違法。本件原判決認定上訴人持具殺傷力之槍彈強盜等
情，已說明本於調查所得心證，分別定其取捨而為事實判斷之理
由。所為論斷，無違經驗法則與論理法則，亦無所指判決理由不
備、調查未盡及適用法則不當之違法。經查，上訴人雖曾於原審
聲請傳喚證人王永豐，然已於原審審判期日捨棄該項聲請（見原
審卷第七十九頁反面第九行），且如前述並非依據上訴人之自白
作為論罪之唯一依據，上訴意旨並非依據卷內資料執為指摘。又
適用刑法第五十九條酌減其刑與否，事實審法院本屬有權斟酌決
定，原審未依該規定減輕其刑，自無違法可言。此外，上訴意旨
就屬原審採證、認事職權之適法行使及原判決已說明事項，或不
影響事實認定及法律適用之枝節問題，徒憑己見，任意指摘為違
法，且仍為單純事實之爭執，均非適法之第三審上訴理由。應認
本件上訴違背法律上之程式，予以駁回。
據上論結，應依刑事訴訟法第三百九十五條前段，判決如主文。
中    華    民    國  九十九  年    十    月  二十一  日
                      最高法院刑事第十一庭
                          審判長法官  石  木  欽
                                法官  洪  佳  濱
                                法官  韓  金  秀
                                法官  段  景  榕
                                法官  周  煙  平
本件正本證明與原本無異
                                      書  記  官
中    華    民    國  九十九  年    十    月  二十七  日
                                                      K

司法院資訊處製作；財團法人民間司法改革基金會備份。
